【裁判字號】    99,司護,4
【裁判日期】    990118
【裁判案由】    免除特殊教育
【裁判全文】
臺灣嘉義地方法院民事裁定               99年度司護字第4號
聲  請  人  嘉義縣政府
法定代理人  甲○○
相  對  人  A         真實.
法定代理人  A1        真實.
            A2        真實.
上列聲請人聲請免除特殊教育事件，本院裁定如下：
    主  文
准相對人代號A 自民國九十九年一月二十九日起免除特殊教育，
並責付其法定代理人。
聲請程序費用新臺幣壹仟元由聲請人負擔。
    理  由
一、按法院依審理之結果，認為該兒童與少年有從事性交易者，
    除有例外之情形外，應裁定將其安置於中途學校，施予二年
    之特殊教育；特殊教育實施逾一年，主管機關認為無繼續特
    殊教育之必要者，或因事實上之原因以不繼續特殊教育為宜
    者，得聲請法院裁定，免除特殊教育，為兒童及少年性交易
    防制條例第18條第2項及第5項所明定。
二、聲請意旨略以：相對人A （真實姓名年籍、住所詳卷）因缺
    乏經濟來源，於民國97年3 月7 日晚間在台北縣三重市○○
    ○路○段37巷4 弄10號5 樓房間內上網傳播性交易訊息，當
    晚並在台北縣三重市○○○路○段72號巷口前，由台北縣政
    府警察局板橋分局後埔派出所當場查獲，後經臺灣板橋地方
    法院以97年度護字第108 號民事裁定准將相對人交付主管機
    關安置於中途學校，施以二年之特殊教育確定在案，現正於
    高雄市立楠梓特殊學校瑞平分校實施特殊教育中，茲因相對
    人接受特殊教育迄今已逾一年半，應於99年4 月1 日安置期
    滿，經該校98年12月29日高市楠特瑞字第0980006155號函認
    無繼續特殊教育之必要，且於98年12月23日轉銜暨回歸會議
    決議「相對人有升學意願且家庭支持系統尚可，為使下學期
    能返回嘉義銜接高二下學期學業，聲請免除安置輔導，以讓
    相對人返家準備轉學事宜」，爰依兒童及少年性交易防制條
    例第18條第5 項之規定，聲請裁定免除其特殊教育等語。
三、經查，本件聲請人主張之前揭事實，業據其提出高雄市楠梓
    特殊學校98年12月29日高市楠特瑞字第0980006155號函、高
    雄市立楠梓特殊學校瑞平分校學生轉銜或回歸評估表、臺灣
    板橋地方法院97年度護字第108 號民事裁定等件影本各一份
    為證，堪可採信。又依前揭特殊學校函文及評估表之記載，
    相對人入校安置迄今已逾一年半，業已通過丙級電腦軟體檢
    定之證照考試，在校尚可穩定學習，主觀性強也善於表達自
    我意見，相對人家庭結構健全，親子互動關係有明顯改善，
    家人亦能尊重其決定並予以協助，而相對人即將滿二十歲，
    有積極之升學動機及計畫，希望下學期能返回嘉義繼續升學
    就讀，若須待99年4 月1 日安置期滿始回歸，則無法於學期
    中轉學就讀，故考量轉學期程問題，且相對人於寒假返回嘉
    義辦理轉學事宜同時亦可協助父母之工作等情，則聲請人以
    相對人已無繼續特殊教育之必要，聲請本院裁定免除之，核
    與前揭規定尚無不符，應予准許，並將相對人責付其法定代
    理人，由為主管機關之聲請人續予輔導及協助，增進其適應
    複雜社會情狀之能力，以養成正確之價值觀。
四、依兒童及少年性交易防制條例第18條第5 項、非訟事件法第
    21條第2 項，裁定如主文。
中    華    民    國    99    年    1     月    18    日
                  家事法庭  司法事務官  朱旆瑩
以上正本係照原本作成。
如對本裁定抗告須於裁定送達後10日內向本院提出抗告狀。
中    華    民    國    99    年    1     月    18    日
                                書記官  李漢仁

司法院資訊處製作；財團法人民間司法改革基金會備份。
